臺灣宜蘭地方法院行政訴訟裁定
111年度交字第77號
原      告  李奎霈  


被      告  新北市政府交通事件裁決處
                      設新北市○○區○○路○段000號2樓
代  表  人  李忠台    住同上
上列當事人間交通裁決事件，原告不服被告民國111年8月8日新
北裁催字第43-Z00000000號違反道路交通管理事件裁決書，提起
行政訴訟，本院裁定如下：
    主  文
原告之訴駁回。
訴訟費用新臺幣參佰元由原告負擔。
    理  由
一、按「起訴，應以訴狀表明下列各款事項，提出於行政法院為
    之：一、當事人。二、起訴之聲明。三、訴訟標的及其原因
    事實。訴狀內宜記載適用程序上有關事項、證據方法及其他
    準備言詞辯論之事項；其經訴願程序者，並附具決定書」，
    行政訴訟法第105條定有明文，上揭規定依同法第237條之9
    第1項、第236條規定於交通裁決事件亦有適用。復按道路交
    通管理處罰條例第8條第1項第1款、第87條、及行政訴訟法
    第237條之1第1項第1款、第237條之3第1、2項等規定，受處
    分人不服道路交通管理處罰條例第8條（其中違反同條例第1
    2條至第68條由公路主管機關處罰）之「裁決」者，應以「
    原處分機關」為被告，逕向管轄之地方法院行政訴訟庭提起
    訴訟；其中撤銷訴訟之提起，應於「裁決書」送達後30日之
    不變期間內為之。再按撤銷訴訟及課予義務訴訟，原告於訴
    狀誤列被告機關者，行政法院應以裁定駁回之。但其情形可
    以補正者，審判長應先定期間命補正；是就交通裁決事件提
    起行政訴訟，應附具「裁決書」，並以作出裁決之「原處分
    機關」為被告。末按原告之訴，有起訴不合程式或不備其他
    要件者，行政法院應以裁定駁回之，但其情形可以補正者，
    審判長應定期間先命補正，行政訴訟法第107條第1項第10款
    定有明文，上開規定依同法第237條之9第1項、第236條規定
    於交通裁決事件亦有適用。
三、經查，原告以「李奎霈」之名義起訴，主張不服被告民國11
    1年8月8日新北裁催字第43-Z00000000號違反道路交通管理
    事件裁決書（下稱原處分）。惟查原處分之受處分人為「中
    保通運股份有限公司」（見本院卷第11頁），該裁決書處分
    亦已撤銷，移轉至交通部公路總局臺北區監理所宜蘭監理站
    （見本院卷第19頁）。經本院於111年10月11日裁定命原告
    應於7日內提出所欲撤銷之違反道路交通管理事件裁決書（
    受處分人為原告），並於起訴狀內載明該裁決書字號，並應
    以該裁決書之原處分機關為被告並載明其代表人，依限提出
    補正上開事項並合於程式之起訴狀正本及繕本到院。該裁定
    已於111年10月21日送達原告，有送達證書在卷可稽（見本
    院卷第25頁）。原告逾期並未補正，復有本院收狀收文資料
    查詢清單附卷可參（見本院卷第27至29頁）。原告雖於111
    年10月28日提出「行政起訴狀」（見本院卷第29至31頁），
    惟依書狀之內容，係以中保通運股份有限公司提起行政訴訟
    （該狀業經本院分案辦理）。且該書狀如非另行起訴，而係
    就本院上開111年10月11日裁定內容補正，惟中保通運股份
    有限公司負責人為郭家銘（見本院卷第19頁），該書狀所載
    法定代理人為「李奎霈」，具狀人亦為「李奎霈」，難認業
    經合法代理，又該書狀復未提出受處分人為原告之裁決書、
    原告所欲撤銷之違反道路交通管理事件裁決書並更正誤列之
    被告機關，堪認原告逾期並未補正，其起訴程式於法不合，
    應予駁回。
四、依行政訴訟法第237條之9第1項、第236條、第107條第1項第
    10款、第104條，民事訴訟法第95條、第78條，裁定如主文
    。
中　　華　　民　　國　　111 　年　　11　　月　　10　　日
                  行政法庭  法　官　謝佩玲
以上正本係照原本作成。
如不服本判決，應於判決送達後20日內，向本院提出上訴狀並表
明上訴理由（原判決所違背之法令及其具體內容或依訴訟資料可
認為原判決有違背法令之具體事實），其未載明上訴理由者，應
於提出上訴後20日內向本院補提理由書（上訴狀及上訴理由書均
須按他造人數附繕本，如未按期補提上訴理由書，則逕予駁回上
訴），並應繳納上訴裁判費新臺幣750元。
中　　華　　民　　國　　111 　年　　11　　月　　10　　日
                            書記官　黃家麟